【裁判字號】    97,訴,542
【裁判日期】    970623
【裁判案由】    違反毒品危害防制條例
【裁判全文】
臺灣雲林地方法院刑事判決               97年度訴字第542號
公  訴  人  臺灣雲林地方法院檢察署檢察官
被      告  甲○○
                    （另案在臺灣雲林第二監獄執行）
上列被告因毒品危害防制條例案件，經檢察官提起公訴（97年度
毒偵字第297 、433 號），被告於準備程序進行中就被訴事實為
有罪之陳述，本院合議庭裁定進行簡式審判程序，判決如下：
    主  文
甲○○施用第一級毒品，累犯，處有期徒刑捌月。又施用第二級
毒品，累犯，處有期徒刑伍月。應執行有期徒刑壹年。
    事  實
一、甲○○前因施用毒品案件，經觀察、勒戒後，認無繼續施用
    毒品傾向，於民國95年9 月18日釋放出所，並由臺灣雲林地
    方法院檢察署檢察官於95年9 月21日以95年度毒偵字第270
    、332 、333 、454 、767 、1166號為不起訴處分確定。又
    因竊盜案件，經法院判處有期徒刑4 月確定，於95年12月18
    日縮刑期滿執行完畢。仍不知悔改，復基於施用第1 級毒品
    海洛因之犯意，於96年12月18日晚上11、12時許，在其位於
    雲林縣虎尾鎮埒內里埒內153 之7 號住處，以將海洛因摻水
    後置於針筒內注射手臂血管之方式，施用第1 級毒品海洛因
    1 次；又基於施用第2 級毒品甲基安非他命之犯意，於96
    年12月18日下午3 時許，在其上開住處，以將甲基安非他命
    置於玻璃球吸管內燒烤後吸食其煙之方式，施用第2 級毒品
    甲基安非他命1 次。嗣於96年12月20日下午3 時35分許，另
    因竊盜案件為警查獲，經採尿送驗，檢出毒品嗎啡陽性及甲
    基安非他命陽性反應；於同日解送臺灣雲林第二監獄執行，
    經監所人員於96年12月21日上午1 時40分許採尿送驗，亦檢
    出毒品嗎啡陽性及甲基安非他命陽性反應而悉上情。
二、案經雲林縣警察局虎尾分局報告及臺灣雲林第二監獄移送臺
    灣雲林地方法院檢察署檢察官偵查起訴。
    理  由
一、本件被告甲○○所犯係死刑、無期徒刑、最輕本刑為3 年以
    上有期徒刑以外之罪，其於準備程序就被訴事實為有罪之陳
    述，經本院裁定由受命法官獨任以簡式審判程序審理，則依
    刑事訴訟法第273 條之2 、同法第159 條第2 項之規定，不
    適用傳聞法則有關限制證據能力之相關規定，合先敘明。
二、上揭事實，業據被告甲○○坦承不諱，且被告為警查獲時及
    解送臺灣雲林第二監獄執行時，所採集之尿液檢體送驗結果
    ，均呈嗎啡陽性反應（按海洛因係由嗎啡經化學合成而製得
    ，經注射進入人體後，因代謝分解成嗎啡，因此施打海洛因
    後，由尿液中檢驗結果為嗎啡反應）及甲基安非他命陽性反
    應，有雲林縣警察局虎尾分局查獲毒品嫌犯尿液送檢真實姓
    名登記簿、臺灣檢驗科技股份有限公司97年1 月9 日濫用藥
    物尿液檢驗報告（警卷第4 、5 頁）；臺灣雲林第二監獄收
    容人尿液採集作業確認書、檢體採收紀錄表、詮昕科技股份
    有限公司濫用藥物尿液檢驗報告97年1 月4 日濫用藥物尿液
    檢驗報告（毒偵433 號卷第3 頁反面至第5 頁）各1 份在卷
    可稽，足認被告上開自白與事實相符，應可採信。又被告前
    因施用毒品案件，經觀察、勒戒後，認無繼續施用毒品傾向
    ，於95年9 月18日釋放出所，並由臺灣雲林地方法院檢察署
    檢察官於95年9 月21日以95年度毒偵字第270 、332 、333
    、454 、767 、1166號為不起訴處分確定等情，有臺灣高等
    法院被告前案紀錄表1 份在卷可參。被告於觀察勒戒執行完
    畢釋放後，5 年內再犯施用毒品之事證明確，犯行堪以認定
    。
三、按海洛因、甲基安非他命分別為毒品危害防制條例第2 條第
    2 項第1 、2 款所明定之第1 級毒品、第2 級毒品。核被告
    甲○○所為，係犯毒品危害防制條例第10條第1 項之施用第
    1 級毒品罪，及同條第2 項之施用第2 級毒品罪。其非法持
    有第1 級毒品海洛因、第2 級毒品甲基安非他命之低度行為
    ，已為其施用之高度行為所吸收，均不另論罪。被告所犯上
    開2 罪，犯意各別，行為互異，應分論併罰。又被告有如事
    實欄所述之前案科刑及執行紀錄，有卷附臺灣高等法院被告
    前案紀錄表可按，其受有期徒刑之執行完畢，5 年以內故意
    再犯有期徒刑以上之罪，為累犯，應依刑法第47條第1 項之
    規定，各加重其刑。爰審酌被告前因施用毒品，經觀察勒戒
    之處分後猶犯同罪行、其犯罪本質上為戕害自我身心健康之
    行為，尚未嚴重破壞社會秩序或侵害他人權益，及其犯後態
    度、教育程度等一切情狀，分別量處如主文所示之刑，並依
    刑法第51條第5 款之規定，定其應執行之刑。
據上論斷，應依刑事訴訟法第273 條之1 第1 項、第299 條第1
項前段，毒品危害防制條例第10條第1 項、第2 項，刑法第11條
前段、第47條第1 項、第51條第5 款，判決如主文。
本案經檢察官乙○○到庭執行職務。
中    華    民    國    97    年    6     月    23    日
                  刑事第二庭    法  官  王  素  珍
以上正本證明與原本無異。
如不服本判決，應於判決收受後10日內，向本院提出上訴狀（須
附繕本）。
                                書記官  吳  伊  婷
中    華    民    國    97    年    6     月    24    日
附錄本案論罪科刑法條：
毒品危害防制條例第10條
施用第一級毒品者，處6 月以上5 年以下有期徒刑。
施用第二級毒品者，處3 年以下有期徒刑。


司法院資訊處製作；財團法人民間司法改革基金會備份。
